臺灣板橋地方法院交通事件裁定　　　　　　　　　九十二年度交聲字第一七三一號
　　原處分機關　交通部公路總局臺北區監理所
　　異　議　人
　　即受處分人　甲○○
右列受處分人因違反道路交通管理處罰條例案件，不服原處分機關於中華民國九十二
年十月二十一日所為之處分（原處分案號：北監自裁字裁四０－ＧＣ0000000
號），聲明異議，本院裁定如左：
    主  文
異議駁回。
    理  由
一、按汽車駕駛人爭道行駛，有在多車道不依規定駕駛情形者，處新臺幣（下同）六
    百元以上一千八百元以下罰鍰；汽車駕駛人有第四十五條情形者，除依原條款處
    罰鍰外，各記違規點數一點；又四輪以上汽車在劃有快慢車道分隔線之道路行駛
    ，除起步、準備停車、臨時停車或轉彎外，不得行駛慢車道，道路交通管理處罰
    條例第四十五條第一項第四款、第六十三條第一項第一款，道路交通安全規則第
    九十五條第二項前段分別定有明文。
二、原處分意旨略以：本件異議人即受處分人甲○○於民國九十二年六月二十四日上
    午十時二十八分許，駕駛所有車牌號碼三Ｇ—五一一九號自用小客車行經臺中市
    ○○路，因有在多車道不依規定駕車之違規情形，經臺中市警察局第三分局拍照
    採證舉發，認違反道路交通管理處罰條例第四十五條第一項第四款規定，裁處罰
    鍰九百元，並依同條例第六十三條第一項第一款規定，記違規點數一點等語。異
    議人之異議意旨則以：依舉發照片所示，其行駛之道路為單向道路，非雙向四車
    道之道路，且其並無駛出路面邊緣或跨越兩條車道行駛之情事云云。
三、經查：
    （一）本件異議人之違規地點即臺中市○○路○段係屬中央分隔島設置路樹之雙
          向四車道，有卷附舉發照片及臺中市警察局第三分局九十二年九月九日中
          分三交字第０九二００二七八八六號函各一件在卷可參，並經本院函詢臺
          中市警察局第三分局查明屬實，有該局九十三年三月八日中分三交字第０
          九三００一五一三九號函附卷足憑，異議人辯稱係單向車道云云，實無足
          取。
    （二）又本件違規地點之車道係屬以白色實線劃分快慢車道之道路形態，亦有卷
          附舉發照片及臺中市警察局第三分局九十三年三月八日中分三交字第０九
          三００一五一三九號函附卷可按，而四輪以上汽車在劃有快慢車道分隔線
          之道路行駛，除起步、準備停車、臨時停車或轉彎外，不得行駛慢車道，
          為道路交通安全規則第九十五條第二項前段所明定，則依卷附舉發照片所
          示，本件異議人於前揭時、地，正駕駛車號三Ｇ—五一一九號自小客車違
          規行駛於慢車道上，而有在多車道不依規定駕車之違規情形甚明；雖異議
          人於申述函中另辯稱：其係剛從其車右後方之臨時停車格駛出路面，便遭
          拍照舉發為違規云云，然查，汽車駕駛人駕駛汽車若因路邊停車後駛出停
          車格欲變換車道至快車道，應依規定顯示左側方向燈，惟依卷附舉發照片
          所示，其並無顯示左側方向燈，且依其所行駛之動線，乃係緊靠路邊停車
          格該側之慢車道上直行向前，並無任何靠近快慢車道分隔線欲伺機變換至
          快車道行駛之跡像，而其遭舉發當時之位置，亦係在其右後方停車格前方
          相當一個車身外之慢車道上，其自小客車之車身並在持續直行向前之狀態
          中，益證異議人於本件舉發違規當時，絕非如其所稱係在起步駛出停車格
          之際，異議人所辯，顯與事實未符，委無足採。從而，異議人有在多車道
          不依規定駕車之違規事實，洵堪認定，原處分機關援引前開規定，裁處罰
          鍰九百元並計違規點數一點，經核並無不合。揭諸前開說明，本件異議人
          之異議為無理由，應予駁回。
據上論斷，應依道路交通管理處罰條例第八十七條第二項、道路交通案件處理辦法第
十九條，裁定如主文。
中      華      民      國    九十三    年      三        月    十五    日
                                臺灣板橋地方法院交通法庭
                                       法  官  葉  靜  芳
右正本證明與原本無異。
如不服本裁定應於送達後五日內向本院提出抗告狀。
                                       書記官  陳  昭  綾
中      華      民      國      九十三      年    三        月   十五   日
